MARIANO **BARBAGELATA**

Analista Universitario



CONTACTO

- mabarbagelata@gmail.com
- 11 3856-9002
- marianobarbagelata.github.io
- Buenos Aires, Argentina

EDUCACIÓN

Licenciatura en Informática

Universidad Siglo 21

Mar. 2020 - Actualidad

Inglés

Roseland School of English

Mar. 2019 - Actualidad

CURSOS

Data Engineer

Platzi

- Automatizaciones
- Web Scraping
- Búsqueda, análisis y limpieza de datos

Desarrollo con Python y Django

Platzi

- Modelo MVC
- Programación orientada a objetos
- Desarrollo web

HABILIDADES

- AWS
- Docker
- Git
- PostgreSQL
- Pandas
- Matplotlib
- NumPy
- Seaborn
- Selenium Django

SOBRE MI

Profesional con más de dos años de experiencia destacada en el diseño, desarrollo e implementación de soluciones eficientes y escalables en ingeniería de datos. Especializado en automatización de procesos ETL para optimizar el flujo de datos y en la gestión avanzada de bases de datos, incluyendo modelado, optimización y mantenimiento.

EXPERIENCIA

Python Developer

Freelancer.com

Oct. 2023 - Abr. 2024

- Desarrollo de scripts para analizar, limpiar y filtrar datos utilizando Pandas y Matplotlib para la visualización
- Consumo de APIs con Postman para acceder a datos externos y generar informes automatizados
- Implementación de entornos Docker para facilitar la ejecución y distribución de las aplicaciones desarrolladas

Python Developer

Experis

May. 2023 - Sep. 2023

- Desarrollo y mantenimiento de procesos ETL automatizados con Python
- Análisis de datos con Pandas y NumPy
- Creación de procedimientos, disparadores y funciones con PostgreSQL
- Manejo avanzado de Git y Docker

Python Developer

BB Media

Nov. 2021 - May. 2023

- Desarrollo y mantenimiento de scripts con Python
- Web scraping con Selenium, Playwright y APIs
- Análisis de datos con Pandas y NumPy
- Almacenamiento y manipulación de datos en bases de datos con MongoDB